---
title: "Einkommensverteilung in Österreich"
subtitle: "Eine Analyse"
author: "Nikolas Kuschnig & Casper Engelen"
abstract: "This paper assesses Austrian income inequality empirically via EU-SILC data. Multiple indicators are calculated, analysed and compared in the hope of creating a comprehensive overview of Austrian income inequality."
date: '`r format(Sys.time(), "%d %B, %Y")`'
output: 
  pdf_document:
    includes: 
      in_header: header.tex
bibliography: references.bib
---


```{r setup, include=FALSE}
knitr::opts_chunk$set(echo = TRUE)
income_inequality <- important <- 0

# source("../R/_setup.R")
```

# Einführung

```{r}
income_inequality == important
```

![Einkommen pro Sekunde, [xkcd.com](https://what-if.xkcd.com/118/)](img/comparison.png){width=40%}

# Methodologie

## Daten
Im Rahmen der *European Union Statistics on Income and Living Conditions* (EU-SILC) werden zahlreiche Daten erhoben, die im Rahmen der Ungleichheitsforschung häufig Anwendung finden [@marmot2010fair; @lancee2012income]. Die Einkommenserfassung in der Erhebung umfassend, wenn auch an den Rändern untererfasst [@humer2013bedeutung, p. 571].

## Indikatoren
Verwendete Indikatoren sind:

- Gini Koeffizient
- Quantile-Share-Ratios
- Durschnittliche Einkommen

# Ergebnisse

**Österreich** ist ok.

```{r, echo=FALSE, fig.cap="Nice figure, no?"}
plot(rnorm(5), rnorm(5))
```


# Literatur
